# 研究及开发阶段的区分

提问人：深圳 - 何 时间：2016-12-13 13:36:04
陈老师，现审计一个企业，企业研发工作分为四个阶段，如下：第一阶段：项目前期阶段目标：完成设备安装，技术市场调研和项目实施技术方案的制订，以及项目前期的探索性试验。第二阶段：研究及小型工业试验，目标：工艺的开发，新技术开发，研发电脑提花圆机匀张力纱线喂入技术，解决织物产品用水率大等技术难题的新工艺和新技术。第三阶段：产业化应用示范与检验阶段目标：建成相应的生产示范线。第四阶段：成果总结推广目标：项目成果推广应用现要划分研究阶段和开发阶段，从准则上看开发阶段的五个条件看，第二阶段中完成该无形资产以使其能够使用或出售在技术上具有可行性等条件均已达到。请问将第二阶段划分为开分阶段是否准确。

回答人：chenyiwei
根据无形资产准则应用指南： （一）研究阶段 研究阶段是探索性的，为进一步开发活动进行资料及相关方面的准备，已进行的研究活动将来是否会转入开发、开发后是否会形成无形资产等均具有较大的不确定性。 比如，意在获取知识而进行的活动，研究成果或其他知识的应用研究、评价和最终选择，材料、设备、产品、工序、系统或服务替代品的研究，新的或经改进的材料、设备、产品、工序、系统或服务的可能替代品的配制、设计、评价和最终选择等，均属于研究活动。 （二）开发阶段 相对于研究阶段而言，开发阶段应当是已完成研究阶段的工作，在很大程度上具备了形成一项新产品或新技术的基本条件。 比如，生产前或使用前的原型和模型的设计、建造和测试，不具有商业性生产经济规模的试生产设施的设计、建造和运营等，均属于开发活动。
据此，我理解你说的第二阶段是否仍处在研究阶段？